臺灣雲林地方法院刑事判決
110年度交易字第408號
公  訴  人  臺灣雲林地方檢察署檢察官
被      告  蔡豐利


上列被告因公共危險案件，經檢察官提起公訴（110年度偵字第7
575號），被告於準備程序就被訴事實為有罪之陳述，經告知簡
式審判程序意旨，並聽取公訴人及被告之意見後，本院裁定改行
簡式審判程序，判決如下：
    主      文
蔡豐利駕駛動力交通工具而吐氣所含酒精濃度達每公升零點二五
毫克以上，累犯，處有期徒刑拾月。
    事實及理由
一、犯罪事實：
  ㈠蔡豐利於民國110年7月23日下午2、3時許，在雲林縣虎尾鎮
    某友人住處內飲用高粱酒後，明知其已飲用酒類逾量，竟仍
    基於酒後駕駛動力交通工具之犯意，於同日下午4時50分前
    之某時許，騎乘電動自行車上路行駛於道路，嗣於同日下午
    4時50分許，行經雲林縣○○鎮○○路○號190988號路燈前時，因
    不勝酒力而失控跌落路旁農田，經送醫救治，經警於同日下
    午5時42分許，對其施以酒精濃度測試後，測得其吐氣之酒
    精濃度達每公升1.38毫克，而悉上情。
  ㈡案經雲林縣警察局虎尾分局報告臺灣雲林地方檢察署檢察官
    偵查起訴。
二、認定犯罪事實所憑之證據及理由：
  ㈠本案被告蔡豐利所犯之罪，係死刑、無期徒刑、最輕本刑為3
    年以上有期徒刑以外之罪，其於準備程序就前揭被訴事實為
    有罪之陳述，經法官告知簡式審判程序之旨，並聽取其與公
    訴人之意見後，裁定依刑事訴訟法第273條之1規定進行簡式
    審判程序，是本案之證據調查，依刑事訴訟法第273條之2規
    定，不受同法第159條第1項、第161條之2、第161條之3、第
    163條之1及第164條至第170條規定之限制，合先敘明。
  ㈡上揭犯罪事實，業據被告於警詢、本院準備程序及審理程序
    時均坦承不諱（警卷第5頁至第7頁；本院卷第39頁、第45頁
    ），並有雲林縣警察局虎尾分局土庫分駐所職務報告書、雲
    林縣警察局虎尾分局土庫分駐所道路交通事故當事人酒精測
    定紀錄表、雲林縣警察局舉發違反道路交通管理事件通知單
    、道路交通事故調查報告表㈠、㈡、道路交通事故現場圖、財
    團法人工業技術研究院呼氣酒精測試器檢定合格證書各1份
    及現場照片16張（警卷第3頁、第17頁、第19頁、第21頁、
    第25頁至第27頁、第31頁、第33頁至43頁）在卷可稽。足認
    被告前揭任意性自白與事實相符，可以採信。
  ㈢又電動自行車指經型式審驗合格，以電力為主，最大行駛速
    率在每小時25公里以下，且車重不含電池在40公斤以下或車
    重含電池在60公斤以下之二輪車輛，道路交通安全規則第6
    條第1款第3目定有明文，可知電動自行車係以電力為其動力
    ，自屬動力交通工具之一種。綜上，本案事證明確，被告上
    開犯行，堪以認定，應依法論科。
三、論罪科刑之理由：
　㈠核被告所為，係犯刑法第185條之3第1項第1款之駕駛動力交
    通工具而吐氣所含酒精濃度達每公升0.25毫克以上罪。
　㈡被告於107年間，因公共危險案件，經本院以107年度交易字
    第277號判處有期徒刑8月，被告不服提起上訴，經臺灣高等
    法院臺南分院以107年度交上易字第671號駁回上訴確定；另
    於108年間，因公共危險案件，經本院以107年度交易字第50
    7號判處有期徒刑9月確定，上開兩案件，再經本院以108年
    度聲字第398號裁定應執行有期徒刑1年3月確定，於109年5
    月7日縮短刑期執行完畢等情，有臺灣高等法院被告前案紀
    錄表在卷可憑，其受徒刑之執行完畢後，5年以內故意再犯
    本案有期徒刑以上之罪，為累犯，參照司法院大法官釋字第
    775號解釋意旨，為避免發生罪刑不相當之情形，法院就該
    個案依該解釋意旨，裁量是否加重最低本刑。考量被告上開
    構成累犯之犯罪紀錄，與本案犯行之罪名、犯罪類型相同，
    且被告於上開案件執行完畢後，竟仍再犯本案，可見其確未
    因此知所警惕，對於刑罰之反應力顯然薄弱，認適用刑法第
    47條累犯加重之規定並無罪刑不相當之情事，爰依刑法第47
    條第1項規定，加重其刑。
　㈢爰審酌被告知悉酒精成分對人之意識能力具有不良影響，如
    於酒醉之狀態騎乘動力交通工具，對一般往來之公眾及駕駛
    人自身皆具有高度危險性，且其飲酒後吐氣所含酒精濃度已
    達每公升1.38毫克，已超出法定標準值甚多，竟仍心存僥倖
    ，執意騎乘電動自行車行駛於道路，對交通安全之危害非輕
    ，並考量被告除上開構成累犯之公共危險案件（此部分不重
    複評價）外，先前已有其餘公共危險案件經法院論罪科刑之
    情，有臺灣高等法院被告前案紀錄表附卷可參，然被告竟再
    為本案犯行，足見被告未因前案而深切反省，所為應予非難
    ，惟念及被告坦承犯行，態度尚可，本件幸未造成其他用路
    人受傷，兼衡被告自陳國中畢業之智識程度、離婚，育有2
    子女，均已成年，但鮮少聯繫、在花生工廠從事鋸木柴的工
    作，月薪約新臺幣1萬多元、名下無財產、負債之家庭生活
    狀況，暨被告因不勝酒力而自摔受傷等一切情狀，量處如主
    文所示之刑。本案檢察官雖求刑11月，惟本院考量被告上開
    （酒醉駕車）前案犯罪時間，迄本案再犯已近2年8月之久，
    足認被告尚知所節制，且所騎乘之工具為電動自行車，本次
    酒醉駕車亦導致自己受有左側身體挫傷、右腳挫傷，實已獲
    得教訓，是檢察官之求刑略為過重，而以量處如主文所示之
    刑較適當，併此敘明。
四、應適用之法律：
  ㈠刑事訴訟法第273條之1第1項、第299條第1項前段。
  ㈡刑法第185條之3第1項第1款、第47條第1項。
  ㈢刑法施行法第1條之1第1項。
本案經檢察官陳淑蓉提起公訴，檢察官蕭仕庸到庭執行職務。
中　　華　　民　　國　　110 　年　　12　　月　　20　　日
                  刑事第六庭  法  官  鍾世芬
以上正本證明與原本無異。
如不服本判決應於收受判決後20日內向本院提出上訴書狀，並應
敘述具體理由；其未敘述上訴理由者，應於上訴期間屆滿後20日
內向本院補提理由書（均須按他造當事人之人數附繕本）。「切
勿逕送上級法院」。
                              書記官　李沛瑩
中　　華　　民　　國　　110 　年　　12　　月　　20　　日
附錄本案論罪科刑法條全文：
中華民國刑法第185條之3
駕駛動力交通工具而有下列情形之一者，處2年以下有期徒刑，
得併科20萬元以下罰金：
一、吐氣所含酒精濃度達每公升零點二五毫克或血液中酒精濃度
    達百分之零點零五以上。
二、有前款以外之其他情事足認服用酒類或其他相類之物，致不
    能安全駕駛。
三、服用毒品、麻醉藥品或其他相類之物，致不能安全駕駛。因
    而致人於死者，處3年以上10年以下有期徒刑；致重傷者，
    處1年以上7年以下有期徒刑。
曾犯本條或陸海空軍刑法第54條之罪，經有罪判決確定或經緩起
訴處分確定，於五年內再犯第1項之罪因而致人於死者，處無期
徒刑或5年以上有期徒刑；致重傷者，處3年以上10年以下有期徒
刑。